【裁判字號】    98,訴,4079
【裁判日期】    990104
【裁判案由】    搶奪
【裁判全文】
臺灣板橋地方法院刑事判決              98年度訴字第4079號
公  訴  人  臺灣板橋地方法院檢察署檢察官
被      告  乙○○
上列被告因搶奪案件，經檢察官提起公訴（98年度偵字第21389
號），被告於準備程序中就被訴事實為有罪之陳述，本院合議庭
裁定由受命法官獨任行簡式審判程序，並判決如下：
    主    文
乙○○結夥三人意圖為自己不法之所有，搶奪他人之動產，處有
期徒刑壹年貳月。
    事    實
一、乙○○與丙○（另行審結）、張建國（經檢察官另案通緝中
    ）為朋友關係，共同基於意圖為自己不法所有之搶奪犯意聯
    絡，於民國98年6 月24日23時58分許，在臺北縣鶯歌鎮○○
    街158 號前，見甲○○獨自1 人深夜騎乘機車行經該處，且
    其手提包僅置於機車腳踏墊上，認為有機可乘，乃結夥三人
    ，由乙○○騎乘張建國所有車號XP3-121 號白色重型機車搭
    載張建國負責下手行搶，而丙○則獨自騎乘乙○○所有車號
    991-BQP 號重型機車緊跟其後負責掩飾犯行及協助逃逸。迨
    乙○○騎車靠近甲○○機車後，張建國即趁甲○○不備之際
    ，猝然徒手搶奪前揭置於機車腳踏墊之手提包【內有身分證
    1 張、健保卡1 張、永豐銀行信用卡1 張、提款卡1 張、SO
    NY牌W910I 型行動電話1 支（插有0000000000號SIM 卡1 張
    ）、機車行照、駕照及強制責任保險卡各1 張、現金新臺幣
    （下同）1,000 元】，得手後2 車旋即加速逃離現場。嗣經
    甲○○報警處理後，員警乃即調閱監視錄影畫面及前揭遭搶
    行動電話序號之通聯紀錄，發現該行動電話曾搭配林正和所
    有0000000000號SIM 卡使用，再經林正和復指認該行動電話
    乃丙○以1,800 元出售予伊，因而循線查悉上情。
二、案經甲○○訴由臺北縣政府警察局三峽分局報告臺灣板橋地
    方法院檢察署檢察官偵查後起訴。
    理    由
一、上開犯罪事實，業據被告於警詢、偵訊及本院審理時自白不
    諱，核與證人甲○○、林正和及游凱捷（現場目擊證人）於
    警詢時之證述及共同被告丙○於警詢時之陳述相符，並有贓
    物認領保管單（偵卷第24頁背面）、索尼愛立信磁條碼（偵
    卷第25頁）、丙○之身分證影本及中古手機販售切結書（偵
    卷第27頁、第28頁背面）、系爭行動電話照片4 張（偵卷第
    29 頁 至29背面）、監視器翻拍照片11張（偵卷第33至35頁
    ）、991-BQP 號機車照片3 張（偵卷第42至44頁）、991-BQ
    P 、XP3-121 號機車車籍查詢（偵卷第45至46頁）、行動電
    話0000000000號之通聯調閱查詢單（偵卷第47至51頁）附卷
    可稽，堪認被告前揭自白屬實。本案事證明確，被告犯行堪
    以認定。
二、核被告乙○○所為，係犯刑法第326 條第1 項、第321 條第
    1 項第4 款之結夥三人搶奪罪。其與丙○、張建國就本案犯
    行有犯意聯絡及行為分擔，屬共同正犯。次查被告乙○○與
    丙○、張建國結夥三人利用深夜搶奪夜歸落單女子，嚴重侵
    害告訴人財產利益及社會秩序，所為當予嚴厲非難，兼衡其
    之前並無任何不良前案紀錄（有臺灣高等法院被告前案紀錄
    表附卷可稽），犯罪之動機目的，智識程度，搶奪犯罪所得
    財物多寡，犯罪使用手段之危險性，及其犯後自始至終均坦
    認犯行態度良好等一切情狀，量處如主文所示之刑。
三、按除被告所犯為死刑、無期徒刑、最輕本刑為3 年以上有期
    徒刑之罪或高等法院管轄第一審案件者外，於前條第1 項程
    序進行中，被告先就被訴事實為有罪之陳述時，審判長得告
    知被告簡式審判程序之旨，並聽取當事人、代理人、辯護人
    及輔佐人之意見後，裁定進行簡式審判程序，刑事訴訟法第
    273 條之1 第1 項定有明文。本案被告被訴刑法第326 條第
    1 項加重搶奪罪之法定本刑為「1 年以上7 年以下有期徒刑
    」，並非最輕本刑3 年以上之罪，且被告於本院準備程序期
    日就被訴事實為有罪之陳述後，經告知被告簡式審判程序之
    旨，並聽取被告及檢察官之意見後，本院合議庭認宜改用簡
    式審判程序，乃裁定由受命法官獨任行簡式審判程序審理之
    ，附此說明。
據上論斷，應依刑事訴訟法第273 條之1 第1 項、第299 條第1
項前段，刑法第326 條第1 項，判決如主文。
本案經檢察官林慈雁到庭執行職務。
中    華    民    國    99    年    1     月    4     日
                  刑事第十三庭  法  官  楊明佳
以上正本證明與原本無異。
如不服本判決應於收受送達後10日向本院提出上訴書狀，並應敘
述具體理由；其未敘述上訴理由者，應於上訴期間屆滿後20日內
向本院補提理由書（均須按他造當事人之人數附繕本）「切勿逕
送上級法院」。
                                書記官  林金良
中    華    民    國    99    年    1     月    4     日
附錄本案論罪科刑法條全文
刑法第326條
犯前條第1 項之罪，而有第321 條第1 項各款情形之一者，處1
年以上7 年以下有期徒刑。
前項之未遂犯罰之。
刑法第321條
犯竊盜罪而有左列情形之一者，處6 月以上、5 年以下有期徒刑
：
一、於夜間侵入住宅或有人居住之建築物、船艦或隱匿其內而犯
    之者。
二、毀越門扇、牆垣或其他安全設備而犯之者。
三、攜帶兇器而犯之者。
四、結夥三人以上而犯之者。
五、乘火災、水災或其他災害之際而犯之者。
六、在車站或埠頭而犯之者。
前項之未遂犯罰之。


司法院資訊處製作；財團法人民間司法改革基金會備份。
